臺灣高等法院刑事裁定　　　　　　　　　100年度抗字第337號
抗　告　人
即　受刑人　游家信
上列抗告人因撤銷緩刑案件，不服臺灣桃園地方法院中華民國10
0年3月8日裁定（100年度撤緩字第29號），提起抗告，本院裁定
如下：
    主  文
抗告駁回。
    理  由
一、聲請人即台灣桃園地方法院檢察署檢察官聲請意旨略稱：受
    刑人游家信前因偽造文書案件，經臺灣臺北地方法院於民國
    98年11月10日以98年度訴字第1616號判決判處有期徒刑6月
    ，上訴本院後經本院於99年3月2日以98年度上訴字第5103號
    判決駁回上訴，緩刑2年，於99年3月30日確定。詎於緩刑期
    內即99年8月26日更犯誣告罪，經臺灣臺北地方法院於99年
    11月18日以99年度訴字第1567號判決分別判處拘役10日、有
    期徒刑2月，並於99年12月13日確定。受刑人雖受緩刑宣告
    之寬典，竟於緩刑期間內再犯誣告罪，而受拘役、有期徒刑
    宣告確定，足認受刑人並未改過遷善，並已動搖原判決認定
    受刑人素行尚佳、犯後有悔意而予緩刑宣告之基礎，且無從
    認原緩刑之宣告得收其預期效果。已合於刑法第75條之1第1
    項第2款所定撤銷緩刑宣告之原因，爰依刑事訴訟法第476條
    規定聲請撤銷緩刑之宣告等語。
二、按受緩刑之宣告而有下列情形之一，足認原宣告之緩刑難收
    其預期效果，而有執行刑罰之必要者，得撤銷其宣告：……
    緩刑期內因故意犯他罪，而在緩刑期內受6月以下有期徒刑
    、拘役或罰金之宣告確定者，刑法第75條之1第1項第2款定
    有明文。而緩刑宣告是否撤銷，除須符合刑法第75條之1第1
    項各款要件外，並採裁量撤銷主義，賦予法院撤銷與否之權
    限，按「足認原宣告之緩刑難收其預期效果，而有執行刑罰
    之必要」之審認標準，應依職權本於合目的性之裁量，妥適
    審酌被告所犯前後數罪間，關於法益侵害之性質、再犯原因
    、違反法規範之情節是否重大、被告主觀犯意所顯現之惡性
    及其反社會性等情，是否已使前案原為促使惡性輕微之被告
    或偶發犯、初犯改過自新而宣告之緩刑，難收其預期效果，
    而有執行刑罰之必要。
三、經查：抗告人游家信前案緩刑期間內故意犯誣告後案之情形
    ，有上開案件之判決書、本院被告前案紀錄表各1份在卷可
    稽，應堪認定。抗告人於宣告緩刑期間內竟故意再犯誣告案
    件，而受拘役、有期徒刑宣告確定，該誣告犯行所耗費之社
    會成本不可謂不大，足認其未曾謹記前受宣告緩刑之寬宥，
    尚難預期該寬宥能續使抗告人警惕，抗告人顯有執行刑罰之
    必要，聲請人依刑法第75條之1第1項第2款之規定，於後案
    判決確定後6月以內聲請原審撤銷其緩刑之宣告，經原審依
    法撤銷其緩刑之宣告，原審上開認定、用法均無違誤，應予
    維持。
四、抗告意旨雖指陳：原裁定未敘明原宣告之緩刑有難收其預期
    效果，有執行刑罰之必要。抗告人於後案中已取得受誣告員
    警原諒，且後案發生係因抗告人工作不順，酒後失態而偶發
    ，且情節輕微，實難認前案緩刑無效果，懇請鈞院撤銷原裁
    定云云。然查，抗告人於後案偵審中均坦承不諱係故意誣告
    ，此有相關補強證據足證自白為真實，故抗告人辯稱係偶發
    ，已無足採。再參抗告人所涉偽造文書前案於99年3月30日
    確定，相隔4月餘之99年8月26日竟再犯誣告後案，且係對具
    有公權力警察機關為侵害國家法益犯行，益見其枉顧己受緩
    刑宣告之寬典。又其於KTV內飲酒謊報行為，於客觀上顯未
    節制自身言行，主觀上亦忽視酒後所可能發生反社會行為風
    險，故其於前案確定後未及5個月之緩刑期內，猶再犯侵害
    國家法益之誣告罪，足見其並無悔悟反省之意，前案緩刑之
    宣告已難收緩刑之預期效果而有執行刑罰必要，核與刑法第
    75條之1第1項第2款之得撤銷緩刑宣告之規定相符，此原裁
    定雖未詳細敘明，惟仍難指為不當。至誣告後案發生導因於
    工作不順及已取得被害員警之原諒，均與前案緩刑宣告應否
    撤銷並無直接關聯，不足為有利抗告人之判斷。原法院基於
    以上相同之認定，爰准許檢察官撤銷緩刑之聲請，尚可維持
    ，抗告人以前詞提起抗告，為無理由，應予駁回。
五、據上論斷，應依刑事訴訟法第412條，裁定如主文。
中    華    民    國   100    年    4     月    12    日
                  刑事第二十庭      審判長法  官  周盈文
                                          法  官  林海祥
                                          法  官  詹駿鴻
以上正本證明與原本無異。
不得再抗告。
                                          書記官  梁淑時
中    華    民    國   100    年    4     月    12    日